臺灣高等法院高雄分院刑事判決　　　　　　　　　九十一年度上易字第一三八一號
　　上　訴　人　台灣高雄地方法院檢察署檢察官
　　被　　　告　甲○○
右上訴人因被告傷害案件，不服臺灣高雄地方法院九十一年度易字第三二九號中華民
國九十一年八月十五日第一審判決（起訴案號：臺灣高雄地方法院檢察署九十年度偵
字第二三五四七號），提起上訴，本院判決如左：
      主  文
上訴駁回。
甲○○緩刑貳年。
      事  實
一、甲○○係屏東縣佳冬鄉屏南工業區「福代工程行」負責人，前向乙○○訂購工業
    用之鋼瓶氧氣、乙炔等物，於民國九十年八月十五日上午十時許，乙○○駕駛自
    用小貨車載送上開物品，至甲○○位於屏南工業區之工廠廠房內交貨，因乙○○
    未依廠區卸貨指示卸下前揭易爆之鋼瓶氧氣、乙炔等物，且事後在廠區內轉載上
    開物品至正確卸貨地點途中車速較快，導致塵土飛揚，增加爆裂之可能性，甲○
    ○上前勸阻無效，與乙○○發生口角爭執，竟基於普通傷害之犯意，自地上撿拾
    木棍一支持以毆打乙○○，致乙○○受有頸椎第四、五挫傷及左手橈尺神經痲痺
    之傷害。
二、案經乙○○訴由高雄市政府警察局小港分局移送臺灣高雄地方法院檢察署檢察官
    偵查起訴。
      理  由
一、被告在右揭時、地，因卸貨糾紛與告訴人發生口角爭執後，持木棍毆打告訴人等
    事實，業據被告甲○○於警、偵訊、原審及本院調查、審理中供承不諱，核與告
    訴人乙○○所指訴遭被告毆打之情節大致相符，並有卷附安泰醫院診斷證明書一
    紙附卷可稽，復經證人即現場目擊者賴德明於偵查中證述明確（偵卷第十七頁）
    ，足認被告上開自白與事實相符，應可採信。至告訴人於原審雖指訴：被告毆打
    伊時，在場三至五名員工架住伊，致伊遭被告毆打一節，惟被告自警訊起均堅決
    否認上情，辯稱：僅伊一人毆打告訴人，在場有員工圍觀勸架，但無人幫忙架住
    告訴人等語，並經證人賴德明證稱：係被告一人持地上的木棍毆打告訴人等語屬
    實（見前揭偵查筆錄），且依告訴人所受上開傷勢觀之，尚非嚴重，苟係在場員
    工架住告訴人，讓被告持木棍毆打，衡情告訴人所受傷勢應非僅如此，此外，告
    訴人復未能舉出關於在場共犯之具體事證供法院查核審究，是其此部分之指訴，
尚無所據，難以採信，本件應僅被告一人出手毆打告訴人成傷，事證明確，被告
    前揭傷害之犯行，應堪認定。核被告所為，係犯刑法第二百七十七條第一項之普
    通傷害罪。
二、原審因而適用刑法第二百七十七條第一項、第四十一條第一項，罰金罰鍰提高標
    準條例第一條前段、第二條之規定，並審酌被告素行良好，有台灣高等法院被告
    全國前案紀錄表、臺灣高雄地方法院檢察署刑案資料查註紀錄表各一份在卷可按
    ，此次係因告訴人未依其指示卸載易爆炸之危險物品，而生爭執，一時氣憤致罹
    犯行，犯後已坦承犯行，態度良好，及告訴人傷勢程度等一切情狀，量處拘役五
    十五日，並諭知易科罰金之折算標準。經核原判決認事用法均無不合，量刑亦甚
    妥適，檢察官循告訴人上訴意旨，以被告未賠償告訴人損害，量刑過輕，指摘原
    判決不當，然被告已於本院中與告訴人達成民事和解，除當場向告訴人道歉外，
    尚賠償告訴人新台幣（下同）十五萬元損害，告訴人接受被告道歉表示原諒等情
    ，有筆錄可按，是檢察官上訴，為無理由，應予駁回。查被告前未曾受有期徒刑
    以上刑之宣告，有本院被告全國前科表足稽，因一時失慮，偶罹刑典，且於本院
    審理中已向告訴人道歉並賠償告訴人十五萬元，告訴人表示原宥同意和解，被告
    經此偵審程序及判刑之宣告後，應知警惕而無再犯之虞，本院認所宣告之刑以暫
    不執行為當，爰併宣告緩刑二年，用啟自新。
據上論斷，應依刑事訴訟法第三百六十八條，刑法第七十四條第一款，判決如主文。
本案經檢察官林應華到庭執行職務。
中    華    民    國        九十一      年      十      月    二十五    日
                              臺灣高等法院高雄分院刑事第七庭
                                  審判長法官  李春昌
                                        法官  黃憲文
                                        法官  莊飛宗
右正本證明與原本無異。
不得上訴。
                                      書記官  張明賢
中    華    民    國        九十一      年      十      月    二十九    日
附錄：本判決論罪科刑法條全文
刑法第二百七十七條第一項：
傷害人之身體或健康者，處三年以下有期徒刑、拘役或一千元以下罰金。
                                                                      Ｈ
